【裁判字號】    92,台上,3473
【裁判日期】    920626
【裁判案由】    違反毒品危害防制條例
【裁判全文】
最高法院刑事判決                              九十二年度台上字第三四七三號
    上  訴  人  甲○○
右上訴人因違反毒品危害防制條例案件，不服台灣高等法院中華民國九十二年四月一
日第二審判決（九十二年度上訴字第五二六號，起訴案號：台灣板橋地方法院檢察署
九十一年度毒偵字第三０七七號），提起上訴，本院判決如左：
    主  文
上訴駁回。
    理  由
按刑事訴訟法第三百七十七條規定，上訴於第三審法院，非以判決違背法令為理由，
不得為之。是提起第三審上訴，應以原判決違背法令為理由，係屬法定要件。如果上
訴理由狀並未依據卷內訴訟資料，具體指摘原判決不適用何種法則或如何適用不當，
或所指摘原判決違法情事，顯與法律規定得為第三審上訴理由之違法情形，不相適合
時，均應認其上訴為違背法律上之程式，予以駁回。本件原判決綜合調查證據之結果
，認上訴人甲○○犯有毒品危害防制條例第十條第一項施用第一級毒品（海洛因）罪
之事實，因而撤銷第一審之科刑判決，改判仍論上訴人以上開罪名，量處有期徒刑柒
月，扣案塑膠袋壹只內所含第一級毒品海洛因殘渣沒收銷燬，已使用塑膠袋壹只、注
射筒壹支、橡皮管壹條均沒收，已詳認定犯罪事實之依據及憑以認定之理由，並對
上訴人主張其所犯本件之罪，與前此所犯施用第一級毒品罪，經軍事法院判處罪刑之
案件，有裁判上一罪之連續犯關係之辯詞，如何不足採信，均已依據卷內資料予以指
駁及說明，從形式上觀察，原判決並無違背法令情形。按事實之認定及證據之取捨，
乃屬事實審法院之職權。原判決依憑上訴人於警詢及偵審時之自白，如原判決理由一
、二所列各項證據，及其他調查證據取捨之結果，認定上訴人確有施用海洛因犯行，
摒棄不採上訴人所為有利之辯詞，經核其證據之取捨及證明力之判斷於法均無不合。
上訴意旨仍執陳詞，謂其於民國九十一年三月五日及同年五月二十四日前後二次施用
毒品，時間不超過二個月，時間緊接，自屬連續行為，九十一年三月五日吸用毒品後
亦未經移送觀察勒戒或強制戒治，施用毒品之主觀犯意仍未中斷，上訴人為免遭重罰
，始於一審訊問時供稱因心情不佳始再施用海洛因，及九十一年三月五日施用毒品遭
查獲後，曾立志改過不再施用等語，係就原判決理由一、二已詳為說明與論斷之事項
，再事爭執，殊非適法之第三審上訴理由。次按審理事實之法院，其認定被告犯罪事
實所憑之證據，並不以直接證據為限，間接證據亦包括在內，凡綜合調查所得之各種
直接及間接證據，本於推理之作用得其心證，而為事實之判斷，既與事實無違，此項
判斷即與完全憑空推測迥異，即不容任意指為違法。查原判決並非僅依憑上訴人之供
述，為認定上訴人並非連續犯之唯一證據，而係引述原判決理由二所列各項證據，本
於推理之作用予以綜合判斷，要難指為違法。再按刑事訴訟法第三百七十九條第十款
所謂應於審判期日調查之證據，必須該證據確與待證事實有重要關係，就其案情委有
調查之必要者而言。本件事證已臻明確，原審未依上訴人之選任辯護人聲請，命上訴
人為測謊鑑定，不為無益之調查，自不得指為調查未盡。此外，上訴人徒憑己意，對
原審採證認事職權之適法行使及原判決理由已詳為論斷之事項，任意爭辯，顯與法定
上訴第三審之形式要件不符，其上訴違背法律上之程式，應予駁回。
據上論結，應依刑事訴訟法第三百九十五條前段，判決如主文。
中      華      民      國    九十二    年      六      月    二十六    日
                              最高法院刑事第五庭
                                  審判長法官  謝  家  鶴
                                        法官  洪  文  章
                                        法官  花  滿  堂
                                        法官  陳  世  淙
                                        法官  洪  佳  濱
      右正本證明與原本無異
                                              書  記  官
中      華      民      國    九十二    年      七      月      九      日


司法院資訊處製作；財團法人民間司法改革基金會備份。
